【裁判字號】    90,上易,9
【裁判日期】    900131
【裁判案由】    恐嚇
【裁判全文】
臺灣高等法院高雄分院刑事判決                          九十年度上易字第九號
    上訴人  台灣高雄地方法院檢察署檢察官
    被  告  甲○○
右上訴人因被告恐嚇案件，不服臺灣高雄地方法院八十九年度易字第二四七一號中華
民國八十九年十一月廿八日第一審判決（起訴案號：臺灣高雄地方法院檢察署八十九
年度偵字第二二四七號），提起上訴，本院判決如左：
      主  文
上訴駁回。
    事  實
甲○○與不詳姓名年籍綽號「僑文」之成年男子，因乙○○積欠陳裕洋（另案台灣高
雄地方法院判處有期徒刑五月，上訴本院後改判無罪，目前仍上訴中）借款未還，而
受不詳姓名之人之委託，於民國八十九年一月十八日下午一時四十分許，一同前往高
雄市○○區○○路與興中路口乙○○工作之麗之坊花店前，向乙○○索取前開欠款未
果，甲○○與該綽號「僑文」之成年男子竟基於恐嚇之犯意聯絡，共同向乙○○恐嚇
稱「出入時要特別注意，要給你好看」等語，以加害生命、身體之事恐嚇乙○○，使
乙○○心生畏懼，致生危害於安全。嗣於同日下午三時許，為警據報前來在上址當場
查獲甲○○，而該綽號「僑文」之成年男子則趁隙逃逸。案經高雄市政府警察局苓雅
分局報告臺灣高雄地方法院檢察署檢察官偵查起訴。
    理  由
一、原審法院訊據被告甲○○固坦承有於前揭時間與綽號「僑文」之成年男子一同前
    往被害人乙○○工作之上開花店之事實，惟矢口否認有何恐嚇之犯行，辯稱：伊
    係駕駛計程車為業，僑文均坐伊的車，僑文當天有叫伊的車，但不知要向他人要
    錢，僑文邀其一起下車，他們發生爭吵時伊在騎樓下並未說任何話云云。惟查，
    右揭事實，業據被害人乙○○指訴不移，復據現場目擊證人李雄士、李侯瑛珠於
    偵查中及原審審理時證述在卷，所證事實與上開被害人乙○○所述情節互核相符
    ，顯見被告確有恐嚇被害人無訛。又經原審勘驗現場監視器所錄錄影帶結果，錄
    影帶畫面為被告與另一名男子坐在騎樓下之椅子上與被害人、二位證人商討事情
    ，然後被告與另一名男子起身離去，隨後被告為警逮捕等情（見原審八十九年十
    一月十四日審判筆錄），有該錄影帶一捲附卷可證，被告復於原審中自承影帶中
    之人「穿白衣服者是『僑文』，穿白色衣服旁邊坐的是我」等語，被告於觀看完
    當庭播放之錄影帶後隨即翻異前詞，供稱：有與被害人講話，講債務之事等語，
    顯見被告原上開所辯稱伊在騎樓下並未說任何話云云，應係虛妄。再參以被告供
    稱其為計程車司機，則其於搭載乘客時理應將乘客載至目的地後即行駕車離去，
    若乘客要求停車暫待亦應於車內等待，豈有與乘客一同下車，並共同與被害人商
    討債務之理。綜上所述，被告前開所辯及翻異前詞之辯詞，均顯係卸飾之詞，委
    不足採。本件事證明確，被告犯行洵堪認定。
二、核被告甲○○所為，係犯刑法第三百零五條之恐嚇危害安全罪。被告與不詳姓名
    年籍綽號「僑文」之成年男子間，有犯意聯絡及行為分擔，為共同正犯。被告犯
    罪事證已明，原審法院乃依據刑法第三百零五條、第二十八條、第四十一條，罰
    金罰鍰提高標準條例第一條前段、第二條之規定，並審酌被告僅因索取債務未果
    率即言詞恐嚇被害人，且犯後飾詞狡卸，毫無悔意等一切情狀，量處拘役五十日
    ，並諭知以三百元折算一日之易科罰金折算標準，認事用法並無不合，量刑亦稱
    適洽，原審檢察官認原判決量刑過輕，指摘原判決不當，核無理由（按被告恐嚇
    事實僅出言「出入時要特別注意，要給你好看」，客觀上固足使欠債者心生畏怖
    ，但其嚇語之程度尚非嚴重，此外復無其他進一步威脅惡舉，原審量刑已足達警
    惕作用）應予駁回。
三、被告經合法傳喚，無正當理由不到庭，爰不待其陳述逕行判決。
據上論斷，應依刑事訴訟法第三百六十八條、第三百七十一條，判決如主文。
中    華    民    國         九十       年      一      月    三十一    日
                              臺灣高等法院高雄分院刑事第八庭
                                  審判長法官  郭雅美
                                        法官  莊飛宗
                                        法官  洪兆隆
右正本證明與原本無異。
不得上訴。
                                      書記官  葉淑華
中    華    民    國         九十       年      二      月      二      日
附錄本案論罪科刑法條全文：
刑法第三百零五條
以加害生命、身體、自由、名譽、財產之事，恐嚇他人致生危害於安全者，處二年以
下有期徒刑、拘役或三百元以下罰金。
                                                                      Ｈ


司法院資訊處製作；財團法人民間司法改革基金會備份。
